臺灣新竹地方法院民事裁定
                        　　　　　　　 110年度抗字第27號
抗  告  人  莊金蘭  


相  對  人  臺灣新光商業銀行股份有限公司

法定代理人  李增昌  


上列當事人間聲請拍賣抵押物事件，抗告人對於民國110 年2月2
6日本院110 年度司拍字第17號司法事務官所為裁定提起抗告，
本院裁定如下：
    主  文
抗告駁回。
抗告程序費用新臺幣壹仟元由抗告人負擔。
    理  由
一、按抵押權人，於債權已屆清償期而未清償者，得聲請法院拍
    賣抵押物，就其賣得價金而受清償，民法第873條第1項定有
    明文。上開規定，於最高限額抵押權準用之，亦為民法第88
    1條之17所明定。而抵押權人依據上開規定聲請拍賣抵押物
    ，屬非訟事件，法院所為准駁之裁定，對於債權、抵押權存
    否及抵押權標的物範圍等均無實體確定效力。故祇需其抵押
    權已經依法登記，且債權已屆清償期而未受清償，法院自應
    依登記內容為准許拍賣抵押物之裁定（最高法院93年度台抗
    字第8號裁定意旨參照）。
二、相對人聲請意旨略以：抗告人於民國106年6月5日將其所有
    如附表所示之不動產，設定新臺幣（下同）840 萬元之最高
    限額抵押權予相對人，擔保其本人對相對人當時及將來所負
    一切債務之清償，並經地政機關辦理抵押權設定登記在案。
    抗告人前於106年5月25日向相對人借款，用款方式得於700
    萬元之額度內，自106年5月25日起至109年5月25日止之期限
    內循環借用款項，利率自貸放日起公告之定儲利率指數和年
    利1.92%計算之利息；遲延繳納時，除仍按上開利率計息外
    ，並自逾期日起至清償日止其逾期六個月內者，並按上開利
    率百分之十，逾期超過六個月者，超過部份按上開利率百分
    之二十計算之違約金。另特約「任何一宗債務不依約清償本
    金或付息時，即喪失期限利益，其全部債務視為全部到期」
    )。惟抗告人自109年9月29日起均未再依約攤還本息，且借
    款到期亦未依約清償，計尚欠本金6,998,529元及利息、違
    約金未清償。依上開約定，本件借款應視為全部到期。為此
    聲請拍賣抵押物以資受償等語。
三、抗告意旨略以：涉及偽造文書從遷入戶籍、冒領各項私人證
    件、換領抗告人身分證、七百萬元本票及所有申請書、單據
    均非抗告人親筆，請做筆跡鑑定；並請查明馬宗凡等三人是
    否與相對人內部承辦員內神通外鬼冒貸得手700萬元之不法
    所得，抗告人年屆七旬無工作收入，又無保證人，就可貸到
    700萬元，是否應查明相對人管理是否合法？爰提起抗告等
    語。
四、經查，相對人依民法第873 條規定聲請拍賣系爭抵押物，業
    據其提出與所述相符之抵押權設定契約書、他項權利證明書
    、土地及建物登記謄本、借款契約書、其他約定事項、貸放
    主檔資料查詢單、催告函等為證，原裁定就相對人所提上開
    證物為形式上審查，認為確有上開抵押權登記擔保範圍之債
    權存在，債權並已屆清償期而未受償，乃裁定准予拍賣系爭
    不動產，於法並無不合。至抗告人主張其係遭人冒名遷入戶
    籍、系爭抵押權登記具有偽造文書行為、相對人就相關貸款
    是否有疏失或不合情理之處等情事，則屬實體上法律關係存
    否之爭執，應另行提起訴訟，以資解決，不得於抗告程序中
    爭執，抗告法院亦不得於本件非訟事件程序加以審究。從而
    ，抗告意旨指摘原裁定不當，求予廢棄，為無理由，應予駁
    回。
五、據上論結，本件抗告為無理由，依非訟事件法第21條第2 項
    、第24條第1 項、第46條、民事訴訟法第495 條之1 第1 項
    、第449 條第1 項、第95條、第78條，裁定如主文。
中　　華　　民　　國　　110 　年　　4 　　月　　30　　日
                  民事第二庭  法  官  林南薰
　　　　　　　　　
　　　　　　　　　            法  官  林麗玉
　　　　　　　　　
　　　　　　　　　            法  官  張詠晶
以上正本係照原本製作。
如不服本裁定應於送達後10日內向本院提出再抗告狀（並按他造
當事人之人數附繕本），並繳納再抗告費新臺幣1,000元。
再為抗告僅得以適用法規顯有錯誤為理由，並應委任律師為代理
人。
中　　華　　民　　國　　110 　年　　4 　　月　　30　　日
                              書記官 陳麗麗
附表：
附表：        編號 　土　　　　　地　　　　　坐　　　　　落　　       面　　　　　　積 　權 利 範 圍  縣　市 鄉鎮市區 　 段　  小　段 地　　　號  （單位：平方公尺）  １ 新竹市  民主  623 110 1分之1 

  編號   建號  基地坐落 ------------ 建物門牌 建築式樣主要建築材料及房屋層數 建築面積（平方公尺）    權利範圍     樓層面積 合計   1 133 民主段623地號 ------------ 光華南街18巷3號 住家用、加強磚造、2層 一層：57.57 二層：57.57 合計：115.14  1分之1  備考